MUHAMMAD ARIQ FEBRIAN

Karawang, Jawa Barat | +62 823 1146 3090 | muhammadariq700@gmail.com

PROFILE

Lulusan SMK TRI MITRA KOTABARU Jurusan Teknik Komputer Dan Jaringan. Memiliki keterampilan di bidang komputer khususnya Microsoft Office. Memiliki kemauan untuk belajar, meningkatkan diri dan bertanggung jawab serta mampu bekerja dengan tim dan pribadi. Memiliki kemampuan fisik dan selalu rapi. Mengutamakan kejujuran dan keteraturan dalam bekerja. Memiliki bebereapa pengalaman bekerja di beberapa perusahaan dan menempati posisi seperti packing dan juga produksi.

PENDIDIKAN

SMK TRIMITRA 2017-2020

• Jurusan : Teknik Komputer Dan Jaringan

• Rata-rata US: 82,34

PENGALAMAN KERJA

PT YAMAHA INDONESIA MOTOR MANUFACTURING

JUL 2021-JUL 2022

Operator Produksi - Kontrak

- Melakukan pekerjaan sesuai standar perusahaan
- Mengoprasikan mesin produksi sesuai SOP agar mesin dapat beroprasi dengan baik
- Mengecek hasil produksi sebelum akhirnya d berikan kepada QC

PT NIPRO INDONESIA JAYA Packing - Kontrak

OKT 2022-APR 2023

- Melakukan pekerjaan sesuai standar perusahaan
- Mengoprasikan timbangan sebelum akhirnya digunakan agar tidak terjadi kesalahan ketika proses penimbangan
- Membuat laporan harian ketika akan memulai pekerjaan dan juga sesudah bekerja

KEMAMPUAN

- Bahasa: Bahasa Indonesia (native), Inggris (menengah)
- Perangkat lunak : Microsoft Office (word, excel, power point), Canva, Figma, Adobe photoshop, Adobe Ilustrator
- Lainnya: Disiplin, dapat bekerja sama, time management, bisa di andalkan